Minutes et répertoires du notaire Paul Edmond TOURILLON, 10 mars 1877 - 19 septembre 1899 (étude XXXV)
Archives nationales
Minutes et répertoires du notaire Paul Edmond TOURILLON (étude XXXV)
10 mars 1877 - 19 septembre 1899
MC/ET/XXXV/1411 - MC/ET/XXXV/1593, MC/RE/XXXV/28 - MC/RE/XXXV/32, MC/RE/XXXV/35 - MC/RE/XXXV/36
Etude XXXV; Tourillon, Paul Edmond
mètres linéaires
Archives nationales de France
Minutes et répertoires: la loi 2008-696 du 15 juillet 2008 relative aux archives a fixé à 75 ans à compter de la date de l'acte, ou à 25 ans à compter de la date du décès de l'intéressé si ce délai est plus bref, le délai de communication des minutes et répertoires des notaires; ce délai est porté à 100 ans à compter de la date de l'acte si le document se rapporte à un mineur (code du Patrimoine, articles L213-2, 4e d et 5e).
Autres documents de l'étude (dossiers de clients, comptabilité...): s'agissant d'archives privées, ces documents sont communicables selon les modalités fixées par le déposant ou le donateur.
Certains documents ne sont pas accessibles en raison de leur mauvais état de conservation.
Versement
Accès aux instruments de recherche de tous les notaires de l’étude XXXV
Archives de l'étude XXXV
- Minutes de Paul Edmond TOURILLON, mars 1877 - 19 septembre 1899; MC/ET/XXXV/1411 - MC/ET/XXXV/1593
  - Minutes. 1877, mars - avril, mars - avril 1877; MC/ET/XXXV/1411
    Informations complémentaires:
    1788, 1er mars à 1877, 9 mars: actes passés par-devant Philibert Turquet.
    1788, 10 mars à 1877, avril: actes passés par-devant Paul Edmond Tourillon.
    Informations concernant le classement:
    Le niveau inférieur de description, quand il existe, correspond aux minutes d'actes. Toutes les minutes ne sont pas forcément décrites une à une. Les descriptions de ces minutes sont plus ou moins détaillées.
  - Minutes. 1877, mai - juin, mai - juin 1877; MC/ET/XXXV/1412/A
    Ancienne(s) cote(s):
    ET/XXXV/1412
  - Dépôt des pièces constitutives de la société La Foncière. 1877, 16 mai - 1877, 7 juin, 16 mai 1877 - 7 juin 1877; MC/ET/XXXV/1412/B
    1877, 16 mai et 7 juin.
    - Déclaration par les fondateurs de la Compagne d'assurances contre l'incendie ' La Foncière 'dont le siège est rue Neuve des Capucines, n°11, de la suscription des actions., 16 mai 1877 - 7 juin 1877; MC/ET/XXXV/1412/B
      Actes à la suite jusqu'au 7 juin 1877.
      Mention dans le répertoire du notaire coté:
      MC/RE/XXXV/28
      Origine de l'information:
      Report des actes analysés à l'occasion de l'établissement des répertoires numériques dits 'états numérique' des liasses et registres de minutes. (base de données migrée: voir contexte dans le Plan d’orientation général - Notaires de Paris, guides thématiques du Minutier).
      Date de création de la notice: 2012
      déclaration
  - Minutes. 1877, juillet - août, juillet - août 1877; MC/ET/XXXV/1413
  - Minutes. 1877, septembre - octobre, septembre - octobre 1877; MC/ET/XXXV/1414
  - Minutes. 1877, novembre - décembre, novembre - décembre 1877; MC/ET/XXXV/1415
  - Minutes. 1878, janvier - février, janvier - février 1878; MC/ET/XXXV/1416
  - Minutes. 1878, mars - avril, mars - avril 1878; MC/ET/XXXV/1417
  - Minutes. 1878, mai - juin, mai - juin 1878; MC/ET/XXXV/1418
  - Minutes. 1878, juillet - août, juillet - août 1878; MC/ET/XXXV/1419
    - Contrat de mariage sous le régime de la communauté de biens entre Félix Pierre François Noël, employé de commerce, demeurant 25, rue Trézel, et Valentine Aglaé Christinet, sans profession, demeurant 34, rue Lacroix. Mariage à la mairie du XVIIe arrondissement de Paris., 23 juillet 1878; MC/ET/XXXV/1419
      De l'image fixe à l'image animée (1820-1910), documents du Minutier central des notaires de Paris relatifs à l'histoire des photographes et de la photographie, par Marc Durand, Paris, Archives nationales, 2013 (sous presse), notice n° 3796 (version dématérialisée de l'instrument de recherche, les notices biographiques et compléments de descriptions d'actes ne se trouvent que sur la version papier de l'ouvrage, voir contexte dans le Plan d’orientation général - Notaires de Paris, guides thématiques du Minutier).
      Date de révision: 2011
      Date de création de la notice: 2010
      Lacroix (rue); Noël, Félix Pierre François; Christinet, Valentine Aglaé
  - Minutes. 1878, septembre - octobre, septembre - octobre 1878; MC/ET/XXXV/1420
  - Minutes. 1878, novembre - décembre, novembre - décembre 1878; MC/ET/XXXV/1421
  - Minutes. 1879, janvier - février, janvier - février 1879; MC/ET/XXXV/1422
  - Minutes. 1879, mars - avril, mars - avril 1879; MC/ET/XXXV/1423
  - Minutes. 1879, mai - juin, mai - juin 1879; MC/ET/XXXV/1424
  - Minutes. 1879, juillet - août, juillet - août 1879; MC/ET/XXXV/1425
  - Minutes. 1879, septembre - octobre, septembre - octobre 1879; MC/ET/XXXV/1426
  - Minutes. 1879, novembre - décembre, novembre - décembre 1879; MC/ET/XXXV/1427
  - Minutes. 1880, janvier - février, janvier - février 1880; MC/ET/XXXV/1428
  - Minutes. 1880, mars, mars 1880; MC/ET/XXXV/1429
  - Minutes. 1880, avril, avril 1880; MC/ET/XXXV/1430
  - Minutes. 1880, mai - juin, mai - juin 1880; MC/ET/XXXV/1431
  - Minutes. 1880, juillet - août, juillet - août 1880; MC/ET/XXXV/1432
  - Minutes. 1880, septembre - octobre, septembre - octobre 1880; MC/ET/XXXV/1433
  - Minutes. 1880, novembre, novembre 1880; MC/ET/XXXV/1434
  - Minutes. 1880, décembre, décembre 1880; MC/ET/XXXV/1435
  - Minutes. 1881, janvier - février, janvier - février 1881; MC/ET/XXXV/1436
  - Minutes. 1881, mars - avril, mars - avril 1881; MC/ET/XXXV/1437
  - Minutes. 1881, mai - juin, mai - juin 1881; MC/ET/XXXV/1438
  - Minutes. 1881, juillet - septembre, juillet - septembre 1881; MC/ET/XXXV/1439
    - Contrat de mariage sous le régime de la communauté de biens avec donation au dernier vivant entre François Jules Ogier, professeur de chimie, 55, rue de Chabrol, et Jeanne Louise Adèle Renouard, sans profession, demeurant 7, rue de Suresnes. Mariage à la mairie du 8e arrondissement de Paris., 9 juillet 1881; MC/ET/XXXV/1439
      De l'image fixe à l'image animée (1820-1910), documents du Minutier central des notaires de Paris relatifs à l'histoire des photographes et de la photographie, par Marc Durand, Paris, Archives nationales, 2013 (sous presse), notice n° 3812 (version dématérialisée de l'instrument de recherche, les notices biographiques et compléments de descriptions d'actes ne se trouvent que sur la version papier de l'ouvrage, voir contexte dans le Plan d’orientation général - Notaires de Paris, guides thématiques du Minutier).
      Chabrol (rue de); Ogier, François Jules; Renouard, eanne Louise Adèle
  - Minutes. 1881, octobre - décembre, octobre - décembre 1881; MC/ET/XXXV/1440
  - Minutes. 1882, janvier - février, janvier - février 1882; MC/ET/XXXV/1441
  - Minutes. 1882, mars - avril, mars - avril 1882; MC/ET/XXXV/1442
  - Minutes. 1882, mai - juin, mai - juin 1882; MC/ET/XXXV/1443
  - Minutes. 1882, juillet, juillet 1882; MC/ET/XXXV/1444
  - Minutes. 1882, août - octobre, août - octobre 1882; MC/ET/XXXV/1445
    - Contrat de mariage sous le régime de la communauté de biens entre Hippolyte Délié, photographe, demeurant 6, boulevard des Italiens, et Albertine Gautier, demeurant 48, boulevard Ornano. Mariage à la mairie du 18e arrondissement de Paris., 18 août 1882; MC/ET/XXXV/1445
      À la suite:
      1882, 9 octobre Dépôt des pièces de publication.
      De l'image fixe à l'image animée (1820-1910), documents du Minutier central des notaires de Paris relatifs à l'histoire des photographes et de la photographie, par Marc Durand, Paris, Archives nationales, 2013 (sous presse), notice n° 1405 (version dématérialisée de l'instrument de recherche, les notices biographiques et compléments de descriptions d'actes ne se trouvent que sur la version papier de l'ouvrage, voir contexte dans le Plan d’orientation général - Notaires de Paris, guides thématiques du Minutier).
      Italiens (boulevard des); Ornano (boulevard); Délié, Hippolyte; Gautier, Albertine
    - Inventaire après décès de Charles Ferdinand Félix Degallaix, dressé ce jour, dans une maison située 183, rue Saint-Denis, où le défunt est mort, le 12 mai 1882, à la requête de sa veuve, Virginie Mélanie Théry, couturière et comme tutrice naturelle de leur fils, Désiré Léon Degallaix, demeurant même adresse. (4 f.)., 16 octobre 1882; MC/ET/XXXV/1445
      De l'image fixe à l'image animée (1820-1910), documents du Minutier central des notaires de Paris relatifs à l'histoire des photographes et de la photographie, par Marc Durand, Paris, Archives nationales, 2013 (sous presse), notice n° 1333 (version dématérialisée de l'instrument de recherche, les notices biographiques et compléments de descriptions d'actes ne se trouvent que sur la version papier de l'ouvrage, voir contexte dans le Plan d’orientation général - Notaires de Paris, guides thématiques du Minutier).
      Saint-Denis (rue); Degallaix, Charles Ferdinand Félix; Théry, Virginie Mélanie; Degallaix, Désiré Léon
  - Minutes. 1882, novembre - décembre, novembre - décembre 1882; MC/ET/XXXV/1446
  - Minutes. 1883, janvier - février, janvier - février 1883; MC/ET/XXXV/1447
  - Minutes. 1883, mars, mars 1883; MC/ET/XXXV/1448
  - Minutes. 1883, avril, avril 1883; MC/ET/XXXV/1449
  - Minutes. 1883, mai, mai 1883; MC/ET/XXXV/1450
  - Minutes. 1883, juin - juillet, juin - juillet 1883; MC/ET/XXXV/1451
  - Minutes. 1883, août - septembre, août - septembre 1883; MC/ET/XXXV/1452
  - Minutes. 1883, octobre - novembre, octobre - novembre 1883; MC/ET/XXXV/1453
  - Minutes. 1883, décembre, décembre 1883; MC/ET/XXXV/1454
    - Quittance à la compagnie d'assurances le Phénix, rue Lafayette, n° 33, par Pierre Auguste Sicard, rentier, à Neuilly (Seine), avenue de Neuilly, n° 106, et Alexandrine Louise Charlotte Guillot, rentière, à Picquigny (Somme)., 26 décembre 1883; MC/ET/XXXV/1454; 200 pages environ
      MC/RE/XXXV/29
      Actes signalés par Thierry Boudignon, 2003-2012 (base de données migrée: voir contexte dans le Plan d’orientation général - Notaires de Paris, guides thématiques du Minutier).
      Date de révision: 2010
      Date de création de la notice: 2004
      quittance; Neuilly-sur-Seine (Hauts-de-Seine); La-Fayette (rue); Picquigny (Somme); Guillot, Alexandrine Louise Charlotte; Sicard, Pierre Auguste
  - Minutes. 1884, janvier - février, janvier - février 1884; MC/ET/XXXV/1455
  - Minutes. 1884, mars - avril, mars - avril 1884; MC/ET/XXXV/1456
  - Minutes. 1884, mai, mai 1884; MC/ET/XXXV/1457
  - Minutes. 1884, juin - juillet, juin - juillet 1884; MC/ET/XXXV/1458
  - Minutes. 1884, août - septembre, août - septembre 1884; MC/ET/XXXV/1459
  - Minutes. 1884, octobre - novembre, octobre - novembre 1884; MC/ET/XXXV/1460
  - Minutes. 1884, décembre, décembre 1884; MC/ET/XXXV/1461
  - Minutes. 1885, janvier - février, janvier - février 1885; MC/ET/XXXV/1462
  - Minutes. 1885, mars, mars 1885; MC/ET/XXXV/1463
  - Minutes. 1885, avril, avril 1885; MC/ET/XXXV/1464
  - Minutes. 1885, mai - juin, mai - juin 1885; MC/ET/XXXV/1465
  - Minutes. 1885, juillet - août, juillet - août 1885; MC/ET/XXXV/1466
  - Minutes. 1885, septembre - octobre, septembre - octobre 1885; MC/ET/XXXV/1467
  - Minutes. 1885, novembre - décembre, novembre - décembre 1885; MC/ET/XXXV/1468
  - Minutes. 1886, janvier - février, janvier - février 1886; MC/ET/XXXV/1469
  - Minutes. 1886, mars - avril, mars - avril 1886; MC/ET/XXXV/1470
  - Minutes. 1886, mai, mai 1886; MC/ET/XXXV/1471
  - Minutes. 1886, juin, juin 1886; MC/ET/XXXV/1472
  - Minutes. 1886, juillet - août, juillet - août 1886; MC/ET/XXXV/1473
  - Minutes. 1886, septembre - octobre, septembre - octobre 1886; MC/ET/XXXV/1474
  - Minutes. 1886, novembre, novembre 1886; MC/ET/XXXV/1475
  - Minutes. 1886, décembre, décembre 1886; MC/ET/XXXV/1476
  - Minutes. 1887, janvier, janvier 1887; MC/ET/XXXV/1477
    - Ratification de mainlevée par Léon Rivière, architecte, chevalier de la Légion d'honneur, rue de Verneuil, n° 47, et Louis Alfred Rivière, architecte, rue de l'Université, n° 16, comme syndics des créanciers de la société des Lins d'Amiens, société anonyme Filature de lin d'Amiens., 17 janvier 1887; MC/ET/XXXV/1477; La couverture de l'acte est détachée et déchirée.
      Versement, 26 janvier 2009
      MC/RE/XXXV/30
      Date de création de la notice: 2009
      ratification; mainlevée; Amiens (Somme); Université (rue de l'); Verneuil (rue de); Rivière, Louis Alfred; Rivière, Léon; architecte
  - Minutes. 1887, février, février 1887; MC/ET/XXXV/1478
    - Vente par le marquis Julien Capranica Del Grillo, propriétaire, et Adélaïde Ristori, son épouse, boulevard Malesherbes, n° 48, à la Compagnie Le Phénix, société anonyme d'assurances sur la vie, rue Lafayette, n° 33, d'une propriété, boulevard Malesherbes, n° 48, moyennant 2 202 983 francs., 4 février 1887; MC/ET/XXXV/1478
      Date de création de la notice: 2003
      acte de vente; La-Fayette (rue); Malesherbes (boulevard); Capranica del Grillo, Julien (1824-1892); Ristori, Adélaïde
  - Minutes. 1887, mars, mars 1887; MC/ET/XXXV/1479
  - Minutes. 1887, avril, avril 1887; MC/ET/XXXV/1480
  - Minutes. 1887, mai, mai 1887; MC/ET/XXXV/1481
  - Minutes. 1887, juin, juin 1887; MC/ET/XXXV/1482
  - Minutes. 1887, juillet, juillet 1887; MC/ET/XXXV/1483
  - Minutes. 1887, août - septembre, août - septembre 1887; MC/ET/XXXV/1484
  - Minutes. 1887, octobre - novembre, octobre - novembre 1887; MC/ET/XXXV/1485
  - Minutes. 1887, décembre, décembre 1887; MC/ET/XXXV/1486
  - Minutes. 1888, janvier - février, janvier - février 1888; MC/ET/XXXV/1487
  - Minutes. 1888, mars, mars 1888; MC/ET/XXXV/1488
  - Minutes. 1888, avril - mai, avril - mai 1888; MC/ET/XXXV/1489
  - Minutes. 1888, juin, juin 1888; MC/ET/XXXV/1490
  - Minutes. 1888, juillet, juillet 1888; MC/ET/XXXV/1491
  - Minutes. 1888, août - septembre, août - septembre 1888; MC/ET/XXXV/1492
  - Minutes. 1888, octobre, octobre 1888; MC/ET/XXXV/1493
    - Dépôt par le Crédit foncier de France de titres de propriété concernant deux immeubles, boulevard Voltaire, n° 242, et rue des Boulets, n° 30 bis., 13 octobre 1888; MC/ET/XXXV/1493
      dépôt de pièces; titre de propriété; Boulets (rue des); Voltaire (boulevard)
  - Minutes. 1888, novembre, novembre 1888; MC/ET/XXXV/1494
    - Vente par le mandataire de Albine-Marie-Napoléone-Eglée Ney de La Moskowa, propriétaire, veuve en 1ères noces de Jean-Gilbert-Victor Fialin duc de Persigny, et en 2ndes noces de Hyacinthe-Hilaire Le Moyne, avenue Marceau, n° 74, à la Compagnie d'Assurances sur la Vie Le Pénix, rue Lafayette, n° 33, de 3 maisons, rue Lafayette, n°s 22, 24 et 26. Compte-rendu de formalités., 24 novembre 1888 - 12 janvier 1891; MC/ET/XXXV/1494; acte de 80 pages environ
      Date de création de la notice: 2007
      acte de vente; La-Fayette (rue); Marceau (avenue); Fialin de Persigny, Jean Gilbert Victor; Le Moyne, Hyacinthe Hilaire; Ney de la Moskowa, Albine Marie Napoléone Eglée (1832-1890)
  - Minutes. 1888, décembre, décembre 1888; MC/ET/XXXV/1495
  - Minutes. 1889, janvier, janvier 1889; MC/ET/XXXV/1496
  - Minutes. 1889, février, février 1889; MC/ET/XXXV/1497
  - Minutes. 1889, mars, mars 1889; MC/ET/XXXV/1498
  - Minutes. 1889, avril, avril 1889; MC/ET/XXXV/1499
  - Minutes. 1889, mai, mai 1889; MC/ET/XXXV/1500
  - Minutes. 1889, juin - juillet, juin - juillet 1889; MC/ET/XXXV/1501
  - Minutes. 1889, août - septembre, août - septembre 1889; MC/ET/XXXV/1502
  - Minutes. 1889, octobre, octobre 1889; MC/ET/XXXV/1503
  - Minutes. 1889, novembre, novembre 1889; MC/ET/XXXV/1504
  - Minutes. 1889, décembre, décembre 1889; MC/ET/XXXV/1505
  - Minutes. 1890, janvier - février, janvier - février 1890; MC/ET/XXXV/1506
  - Minutes. 1890, mars, mars 1890; MC/ET/XXXV/1507
  - Minutes. 1890, avril - mai, avril - mai 1890; MC/ET/XXXV/1508
    - Liquidation des communauté et succession ayant existé entre Marie Claire Léonie Leprince-Duclos, propriétaire demeurant rue de l'Arcade, n°16, et Paul Édouard Émile Sorbet, son mari, ancien notaire à Paris, ancien président de la Chambre des notaires, décédé le 25 mai 1886, 11 rue Saint-Florentin., 3 avril 1890; MC/ET/XXXV/1508
      Acte reclassé en provenance du fonds de Me Hippolyte Mégret (XXXI), versé en mai 2013.
      Acte à la suite du 25 mars 1891 (partage immobilier).
      Acte signalé par le personnel du Minutier central des notaires de Paris.
      Date de création de la notice: 2016 (F. Chancerel)
      liquidation; Leprince-Duclos, Marie Claire Léonie; Sorbet, Paul Édouard Émile; notaire; Arcade (rue de l')
  - Minutes. 1890, juin, juin 1890; MC/ET/XXXV/1509
  - Minutes. 1890, juillet, juillet 1890; MC/ET/XXXV/1510
  - Minutes. 1890, août - septembre, août - septembre 1890; MC/ET/XXXV/1511
  - Minutes. 1890, octobre, octobre 1890; MC/ET/XXXV/1512
  - Minutes. 1890, novembre, novembre 1890; MC/ET/XXXV/1513
  - Minutes. 1890, décembre, décembre 1890; MC/ET/XXXV/1514
  - Minutes. 1891, janvier - février, janvier - février 1891; MC/ET/XXXV/1515
  - Minutes. 1891, mars, mars 1891; MC/ET/XXXV/1516
  - Minutes. 1891, avril - mai, avril - mai 1891; MC/ET/XXXV/1517
    Attention: certains actes ont été constatés manquants
    - Vente par Amand Henri Le Vasseur, libraire éditeur, et Angélique Joséphine Adèle Marie Pilon, son épouse, demeurant à Paris, avenue Victor Hugo, n° 186, à la société anonyme dite 'Le Phénix', Compagnie française d'assurances sur la vie humaine, à Paris, rue Lafayette, n° 33, d'une propriété à Paris, avenue Victor Hugo, n° 186., 30 mai 1891; MC/ET/XXXV/1517
      Attention: l'original de l'acte est manquant.
      MC/RE/XXXV/31
      Date de création de la notice: 2011
      acte de vente; Victor-Hugo (avenue); La-Fayette (rue); Le Vasseur, Amand Henri; Pilon, Angélique Joséphine Adèle Marie; libraire; éditeur
  - Minutes. 1891, juin, juin 1891; MC/ET/XXXV/1518
  - Minutes. 1891, juillet, juillet 1891; MC/ET/XXXV/1519
  - Minutes. 1891, août - septembre, août - septembre 1891; MC/ET/XXXV/1520
  - Minutes. 1891, octobre, octobre 1891; MC/ET/XXXV/1521
  - Minutes. 1891, novembre, novembre 1891; MC/ET/XXXV/1522
  - Minutes. 1891, décembre, décembre 1891; MC/ET/XXXV/1523
  - Minutes. 1892, janvier - février, janvier - février 1892; MC/ET/XXXV/1524
  - Minutes. 1892, mars, mars 1892; MC/ET/XXXV/1525
  - Minutes. 1892, avril - mai, avril - mai 1892; MC/ET/XXXV/1526
  - Minutes. 1892, juin, juin 1892; MC/ET/XXXV/1527
  - Minutes. 1892, juillet - août, juillet - août 1892; MC/ET/XXXV/1528
    - Vente par Marie-Françoise-Berthe Le Gonidec de Peulan, célibataire majeure, sans profession, demeurant à Paris, villa du Midi, à la Compagnie Le Phénix, de 2 maisons, boulevard de Strasbourg, n°s 9 et 26., 2 août 1892; MC/ET/XXXV/1528
      acte de vente; Strasbourg (boulevard de); Le Gonidec de Peulan, Marie Françoise Berthe
    - Bail et prorogations de bail par la Compagnie Le Phénix à la Société continentale Edison. Acte contenant extraits de la création et délibérations de la Société continentale Edison ayant pour objet l'exploitation de tout ce qui concerne l'électricité et les brevets d'invention pris par Thomas Alva Edison, ingénieur à New York (New York, États-Unis)., 16 août 1892 - 20 avril 1910; MC/ET/XXXV/1528
      De l'image fixe à l'image animée (1820-1910), documents du Minutier central des notaires de Paris relatifs à l'histoire des photographes et de la photographie, par Marc Durand, Paris, Archives nationales, 2013 (sous presse), notice n° 1803 (version dématérialisée de l'instrument de recherche, les notices biographiques et compléments de descriptions d'actes ne se trouvent que sur la version papier de l'ouvrage, voir contexte dans le Plan d’orientation général - Notaires de Paris, guides thématiques du Minutier).
      New York (Etats-Unis); Edison, Thomas Alva
  - Minutes. 1892, septembre - octobre, septembre - octobre 1892; MC/ET/XXXV/1529
  - Minutes. 1892, novembre, novembre 1892; MC/ET/XXXV/1530
  - Minutes. 1892, décembre, décembre 1892; MC/ET/XXXV/1531
    - Vente par Lucien Cirier, brasseur, et Marie Emelie Pavard, son épouse, à Saint-Germain-en-Laye, à la Compagnie d'assurances sur la vie 'Le Phénix'., 28 décembre 1892
      acte de vente; Saint-Germain-en-Laye (Yvelines); Cirier, Lucien; Pavard, Marie Emelie; distillateur
    - Vente par Jean Alexandre Prévost ou Prévot et Hortense Louise Françoise Pérot, son épouse, à Paris, rue Chalgrin, n° 4, à la Compagnie d'assurance sur la vie Le Phénix, même adresse., 28 décembre 1892
      acte de vente; Chalgrin (rue); Prévot, Jean Alexandre (?); Prévost, Jean Alexandre (?); Pérot, Hortense Louise Françoise
  - Minutes. 1893, janvier, janvier 1893; MC/ET/XXXV/1532
  - Minutes. 1893, février - mars, février - mars 1893; MC/ET/XXXV/1533
  - Minutes. 1893, avril, avril 1893; MC/ET/XXXV/1534
  - Minutes. 1893, mai, mai 1893; MC/ET/XXXV/1535
  - Minutes. 1893, juin, juin 1893; MC/ET/XXXV/1536
  - Minutes. 1893, juillet, juillet 1893; MC/ET/XXXV/1537
  - Minutes. 1893, août - septembre, août - septembre 1893; MC/ET/XXXV/1538
  - Minutes. 1893, octobre, octobre 1893; MC/ET/XXXV/1539
  - Minutes. 1893, novembre - décembre, novembre - décembre 1893; MC/ET/XXXV/1540
  - Minutes. 1894, janvier - février, janvier - février 1894; MC/ET/XXXV/1541
  - Minutes. 1894, mars, mars 1894; MC/ET/XXXV/1542
  - Minutes. 1894, avril, avril 1894; MC/ET/XXXV/1543
  - Minutes. 1894, mai, mai 1894; MC/ET/XXXV/1544
  - Minutes. 1894, juin, juin 1894; MC/ET/XXXV/1545
  - Minutes. 1894, juillet, juillet 1894; MC/ET/XXXV/1546
  - Minutes. 1894, août, août 1894; MC/ET/XXXV/1547
  - Minutes. 1894, septembre - octobre, septembre - octobre 1894; MC/ET/XXXV/1548
    - Cession de bail par Paul Moïse Franck, marchand tailleur, demeurant 2, rue Taitbout, à Michel Werner, marchands de machines américaines, demeurant 20, boulevard Poissonnière, d'une boutique pour l'exploitation et le commerce de machines américaines, instruments de précision et machines électriques, située même adresse. Loyer annuel de 6 900 francs, payable par trimestre, les 3 et 4 octobre 1894., 3 octobre 1894 - 4 octobre 1894; MC/ET/XXXV/1548
      De l'image fixe à l'image animée (1820-1910), documents du Minutier central des notaires de Paris relatifs à l'histoire des photographes et de la photographie, par Marc Durand, Paris, Archives nationales, 2013 (sous presse), notice n° 4985 (version dématérialisée de l'instrument de recherche, les notices biographiques et compléments de descriptions d'actes ne se trouvent que sur la version papier de l'ouvrage, voir contexte dans le Plan d’orientation général - Notaires de Paris, guides thématiques du Minutier).
      Taitbout (rue); Poissonnière (boulevard); Franck, Paul Moïse; Werner, Michel
  - Minutes. 1894, novembre - décembre, novembre - décembre 1894; MC/ET/XXXV/1549
  - Minutes. 1895, janvier, janvier 1895; MC/ET/XXXV/1550
  - Minutes. 1895, février, février 1895; MC/ET/XXXV/1551
  - Minutes. 1895, mars, mars 1895; MC/ET/XXXV/1552
  - Minutes. 1895, avril, avril 1895; MC/ET/XXXV/1553
    - Cession de bail par Michel Werner, marchands de machines américaines, demeurant 20, boulevard Poissonnière, et actuellement 85, rue de Richelieu, à Henri Jules Adrien de La Valette, ingénieur des mines, demeurant 62, boulevard Saint-Germain, d'une boutique et dépendances, situées 20, boulevard Poissonnière. Loyer annuel de 6 900 francs, payable par trimestre., 1er avril 1895; MC/ET/XXXV/1553
      De l'image fixe à l'image animée (1820-1910), documents du Minutier central des notaires de Paris relatifs à l'histoire des photographes et de la photographie, par Marc Durand, Paris, Archives nationales, 2013 (sous presse), notice n° 4986 (version dématérialisée de l'instrument de recherche, les notices biographiques et compléments de descriptions d'actes ne se trouvent que sur la version papier de l'ouvrage, voir contexte dans le Plan d’orientation général - Notaires de Paris, guides thématiques du Minutier).